臺灣臺南地方法院民事裁定           100年度消債清字第16號
債  務  人  龔盟策
代  理  人  張仁懷律師
上列當事人因消費者債務清理事件聲請清算，本院裁定如下：
    主  文
債務人龔盟策自民國一百年九月二十三日十七時起開始清算程序
，並命司法事務官進行本件清算程序。
    理  由
一、按債務人不能清償債務或有不能清償之虞者，得依本條例所
    定更生或清算程序，清理其債務；債務人於法院裁定開始更
    生程序或許可和解或宣告破產前，得向法院聲請清算；法院
    開始清算程序之裁定，應載明其年、月、日、時，並即時發
    生效力，消費者債務清理條例第3條、第80條及第83條第1項
    分別定有明文。
二、本件聲請意旨略以：債務人有不能清償債務之情，前已提出
    債權人清冊，以書面向最大債權金融機構花旗（臺灣）商業
    銀行股份有限公司（下稱花旗銀行）請求共同協商債務清償
    方案。花旗銀行提出分180期、利率5%、期付金新臺幣（下
    同）29,078元之協商方案，然以債務人每月打臨工之所得約
    15,000元，按月並受領臺南市政府低收入戶補助4,400元外
    ，其餘家庭生活所需均依靠親友接濟，債務人實無力接受上
    開月繳29,078元方案，故未能協商成立。聲請人僅係一般消
    費者，未曾從事營業，復未經法院裁定開始更生程序或許可
    和解或宣告破產，爰向本院聲請清算等語。
三、按債務人對於金融機構因消費借貸、自用住宅借款、信用卡
    或現金卡契約而負債務，在聲請更生或清算前，應提出債權
    人清冊，以書面向最大債權金融機構請求協商債務清償方案
    ，並表明共同協商之意旨，消費者債務清理條例第151條第1
    項定有明文。債務人主張其曾向最大債權金融機構花旗銀行
    申請債務協商，惟無力負擔按月29,078元之協商款，故協商
    不成立，業據提出前置協商不成立通知書為證，並有花旗銀
    行100年8月15日民事陳報狀及其所附前置協商電腦資料畫面
    在卷可稽，堪信為真實。
四、經查，債務人前揭主張，業據提出債權人清冊、財產及收入
    狀況說明書、財政部臺灣省南區國稅局97、98、99年度綜合
    所得稅各類所得資料清單、財政部臺灣省南區國稅局財產歸
    屬資料清單、財團法人金融聯合徵信中心當事人綜合信用報
    告書、低收入戶證明書、郵政存簿儲金簿內頁影本及戶籍謄
    本為證，且經本院依職權函詢臺南市政府社會局查明屬實；
    從而，以債務人按月15,000元收入，加計每月政府發給低收
    入戶補助款4,400元，扣除債務人一家四口日常必要生活支
    出後，顯已入不敷出，堪認債務人確無能力負擔花旗銀行所
    提出按月29,078元協商款，是債務人確已達不能清償債務之
    程度。
五、綜上所述，債務人既有不能清償債務之情事，自應允其於消
    費者債務清理條例施行後，選擇以清算型之清算程序清理其
    債務，藉以妥適調整債務人與債權人及其他利害關係人間之
    權利義務關係，保障債權人獲得公平受償，並謀求債務人經
    濟生活之重建復甦機會。此外，本件又查無消費者債務清理
    條例第6條第3項、第8條或第82條第2項所定駁回清算聲請之
    事由存在，則債務人聲請清算，應屬有據，並由本院命司法
    事務官進行本件清算程序，爰裁定如主文。
中    華    民    國  100    年    9    月     16    日
                  民事第一庭    法  官  廖建彥
以上正本係照原本作成。
本裁定不得抗告。
本裁定已於一○○年九月二十三日十七時公告。
中    華    民    國  100    年    9    月    16    日
                                書記官  蘇玟心